臺灣臺中地方法院刑事判決　　　　　　 100年度訴字第1679號
公　訴　人　臺灣臺中地方法院檢察署檢察官
被　　　告　張崇益
上列被告因妨害公務案件，經檢察官提起公訴（100年度偵字第4
204號），被告於準備程序中就被訴事實為有罪之陳述，經本院
合議庭評議後裁定由受命法官獨任改行簡式審判程序審理，判決
如下：
    主    文
張崇益於公務員依法執行職務時，當場侮辱，處拘役貳拾日，如
易科罰金，以新臺幣壹仟元折算壹日；又於公務員依法執行職務
時，當場侮辱，處拘役貳拾日，如易科罰金，以新臺幣壹仟元折
算壹日；又損壞公務員職務上掌管之物品，處有期徒刑貳月，如
易科罰金，以新臺幣壹仟元折算壹日。拘役部分，應執行拘役
拾日，如易科罰金，以新臺幣壹仟元折算壹日。
    犯罪事實
一、張崇益於民國100年2月6日上午10時許，在臺中市大雅區○
    ○○路附近之土地公廟，飲酒並大聲咆哮，俟於同日上午11
    時30分許，竟藉口欲整理東西，即將放置於廟內之金紙及其
    他物品丟在地上再以掃把掃一掃後丟入金爐內燒毀，並以石
    塊丟擲吳輝統所有供演布袋戲使用之布景，致使布景破損（
    毀損部分，未據告訴），吳輝統見狀，遂於同日13時許報警
    處理，經臺中市政府警察局豐原分局馬岡派出所警員潘亦倫
    據報到場處理，張崇益明知警員潘亦倫為依法執行巡邏勤務
    之公務員，竟基於妨害公務之犯意，以「幹你娘老機掰」、
    「幹什麼機掰」、「幹」等不雅言語，當場辱罵警員潘亦倫
    ，並於警員潘亦倫告知權利事項後欲上前逮捕時，不願配合
    而與警員潘亦倫發生拉扯、抗拒，以致抓傷警員潘亦倫之右
    手中指及毀損警員潘亦倫之警察制服右邊衣袖鈕釦（傷害及
    毀損部分，未據告訴）。張崇益經警員潘亦倫帶回臺中市○
    ○區○○路150號之臺中市政府警察局豐原分局馬岡派出所
    後，仍大聲咆哮，並因要求馬岡派出所內之警員將其手銬鬆
    開不遂後，復基於妨害公務之犯意，以「你娘勒」、「賽你
    娘累」等不雅言語，當場辱罵警員潘亦倫及其他馬岡派出所
    警員，而因警員未予理會其要求，遂在盛怒之下，另基於毀
    損公務員職務上掌管物品之犯意，以腳踹馬岡派出所民眾接
    待室門板，致使該門板凹陷損壞。
二、案經臺中市政府警察局豐原分局報告臺灣臺中地方法院檢察
    署檢察官偵查起訴。
    理    由
一、訊據被告張崇益對於前揭時地，先後以「幹你娘老機掰」、
    「幹什麼機掰」、「幹」、「你娘勒」、「賽你娘累」等不
    雅言語，當場辱罵依法到場執行巡邏勤務之警員潘亦倫及其
    他馬岡派出所警員，並因不滿警方未依其要求將手銬解開而
    以腳踹馬岡派出所民眾接待室門板，致使門板凹陷損壞等情
    ，業經坦認屬實，核與目擊證人吳輝統於警詢及偵查中之證
    述內容（參照偵查卷第14至15、33頁）、證人即承辦警員潘
    亦倫於偵查中之陳述內容（參照偵查卷第33頁）均屬相符，
    並有臺中市政府警察局豐原分局馬岡派出所警員潘亦倫、張
    炳森製作之職務報告1份（參照偵查卷第11頁）、案發現場
    錄影關於被告辱罵警員部分之譯文1份（參照偵查卷第20頁
    ）、案發現場照片6張（參照偵查卷第21至22頁）等在卷可
    稽，被告自白供述與現有事證相符，應堪置信。起訴書雖記
    載被告先後兩次均以「幹你娘老機掰」之穢語當場辱罵警員
    潘亦倫，然依警員潘亦倫提出之案發現場錄影譯文（參照偵
    查卷第20頁）顯示，被告在臺中市大雅區○○○路附近之土
    地公廟時，係以「幹你娘老機掰」、「幹什麼機掰」、「幹
    」等不雅言語辱罵警員潘亦倫，之後，遭警員潘亦倫帶回馬
    岡派出所後，被告因要求解開手銬未能如願，心生不滿，乃
    以「你娘勒」、「賽你娘累」等不雅言語辱罵警員潘亦倫，
    並非前後兩次均以「幹你娘老機掰」之不雅言語辱罵，附此
    敘明。本件事證已臻明確，被告犯行，洵堪認定。
二、被告對於依法執行巡邏勤務之警員潘亦倫，以「幹你娘老機
    掰」、「幹什麼機掰」、「幹」等不雅言語辱罵之方式，當
    場侮辱警員潘亦倫，核其所為，係犯刑法第140條第1項之侮
    辱公務員罪。又被告對於依法執行警察職務之警員潘亦倫及
    其他馬岡派出所警員，以「你娘勒」、「賽你娘累」等不雅
    言語辱罵之方式，當場侮辱警員潘亦倫及其他馬岡派出所警
    員，核其所為，係犯刑法第140條第1項之侮辱公務員罪。再
    者，被告以腳踹馬岡派出所民眾接待室門板，致使該門板凹
    陷損壞，核其所為，係犯刑法第138條之妨害職務上掌管之
    物品罪。被告所犯前開三罪，其犯意各別，行為互殊，應予
    分論併罰。爰審酌被告素行良好，前無不良刑案紀錄，此有
    臺灣高等法院被告前案紀錄表在卷可按，被告酒後鬧事，因
    不服取締，竟對於據報到場處理之警員潘亦倫當場以不雅言
    語辱罵，遭帶回馬岡派出所後，又因要求解開手銬未果，而
    對依法執行警察勤務之警員潘亦倫等人當場以不雅言語辱罵
    ，甚至以腳踹派出所民眾接待室門板之激烈手段，欲達成目
    的，被告之行為，嚴重藐視國家公權力之行使，造成社會治
    安之危害，其行誠屬可議，惟因被告於本院中自承：犯罪之
    動機係因長期照顧年邁父親，且從事夜班工作，經年累月睡
    不好，父親過世後，精神壓力大，才會於飲酒後有此辱罵警
    員、破壞公物之脫序行為發生，其情可憫，而被告於犯罪後
    ，亦經坦承全部犯行，知所悔悟，犯後態度良好，並自案發
    後未再飲酒，另被告家人事後已將遭被告踹壞之馬岡派出所
    民眾接待室門板修復完畢，此有本院公務電話紀錄表（參照
    本院卷第18頁）在卷可佐，認為公訴檢察官就毀損公物及二
    次侮辱公務員部分，分別具體求處有期徒刑3月、2月、2月
    ，定應執行有期徒刑5月之刑度，稍嫌過重等一切情狀，分
    別量處如主文所示之刑，並就拘役部分合併定其應執行之刑
    ，併就有期徒刑及拘役部分均予諭知易科罰金之折算標準，
    以示懲儆。
據上論斷，應依刑事訴訟法第273條之1第1項、第299條第1項前
段，刑法第138條、第140條第1項、第51條第6款、第41條第1項
前段，刑法施行法第1條之1第1項、第2條前段，判決如主文。
中    華    民    國   100    年    7     月    13    日
                  刑事第七庭    法  官  巫淑芳
以上正本證明與原本無異。
如不服本判決應於收受判決後10日內向本院提出上訴書狀，並應
敘述具體理由；其未敘述上訴理由者，應於上訴期間屆滿後20日
內向本院補提理由書（均須按他造當事人之人數附繕本）「切勿
逕送上級法院」。
                                書記官  莊金屏
中    華    民    國   100    年    7     月    13    日
附錄論罪科刑法條：
中華民國刑法第138條：
毀棄、損壞或隱匿公務員職務上掌管或委託第三人掌管之文書、
圖畫、物品，或致令不堪用者，處5年以下有期徒刑。
中華民國刑法第140條：
於公務員依法執行職務時，當場侮辱，或對於其依法執行之職務
公然侮辱者，處6月以下有期徒刑、拘役或1百元以下罰金。
對於公署公然侮辱者，亦同。